【裁判字號】    94,上易,2292
【裁判日期】    950208
【裁判案由】    毒品危害防制條例
【裁判全文】
臺灣高等法院刑事判決
上  訴  人
即  被  告  甲○○
                    （現另案在臺北分監執行中）
上列上訴人因違反毒品危害防制條例案件，不服臺灣板橋地方法
院94年度易緝字第 133號，中華民國94年11月10日第一審判決（
起訴案號：臺灣板橋地方法院檢察署94年度毒偵字第 144號），
提起上訴，本院判決如下：
    主  文
上訴駁回。
    事實及理由
一、本案經本院審理結果，認第一審判決以上訴人即被告甲○○
    係犯毒品危害防制條例第10條第 2項之施用第二級毒品罪，
    並審酌被告前有多次施用毒品之前科，顯見自省能力薄弱，
    復徵其施用毒品之時間長短、次數多寡、情節輕重，及犯罪
    後尚能坦承犯行等一切情狀，判決「甲○○施用第二級毒品
    ，累犯，處有期徒刑捌月，扣案第二級毒品安非他命貳包（
    淨重參拾參點壹公克）沒收銷燬之。」；認事用法及量刑均
    無不當，應予維持，並引用第一審判決書記載之事實、證據
    及理由（如附件原審判決書）。
二、被告甲○○上訴意旨稱：伊亦之前曾因觸犯毒品危害防制條
    例第10條第 2項之施用第二級毒品罪，經臺灣板橋地方法院
    檢察署93年度毒偵字第1311號提起公訴，由原審於93年10月
    27日以93年度易字第 736號判決處有期徒刑七月，伊上訴後
    ，由本院於93年12月14日以93年度上易字第1925號判決上訴
    駁回。本案查獲之犯罪日期係93年10月14日，係在前案辯論
    終結前查獲，為連續犯，屬裁判上一罪，前案起訴效力所及
    ，前案既判決有罪確定，本案宜諭知免訴之判決云云。
三、經查：
（一）本案在台灣板橋地方法院檢察署最初以93年度偵字第5064
      號偵查時，即簽移本院93年度上易字第1925號併案辦理，
      其意旨略以：被告於93年10月14日，在台北縣中和市○○
      路為警察獲安非他命二包，因認被告涉有毒品危害防制條
      例第10條第 2項罪嫌，且與本案有連續犯關係等語。惟經
      本院93年度上易字第1925號審理結果，認併案部分之犯罪
      時間，與93年度上易字第1925號審理之犯罪事實，時間已
      相隔七月餘，於客觀上已難認係反覆為之，且被告於警詢
      及偵訊均否認併案部分有施用之犯行，是主觀上亦難認係
      基於概括犯意，因此不能認併辦部分與93年度上易字第19
      25號案有連續犯之裁判上一罪關係，而退回由檢察官另行
      依法處理。
（二）被告在警訊、偵查時否認施用之情，且本案與已經判決確
      定之前案，其犯罪時間相隔七有有餘，顯然難以認定有連
      續關係，非前案起訴、及判決效力所及。
（三）被告為警查獲後，所採集之尿液，經送臺灣檢驗科技股份
      有限公司以酵素免疫分析法及氣相層析質譜儀分析法檢驗
      結果，均安非他命類陽性反應，有上開公司濫用藥物尿液
      檢驗報告可考（見94年度毒偵字第144號卷第9頁）。按甲
      基安非他命成分之檢出與其投與方式、投與量、個人體質
      、採尿時間與檢測儀器之精密度等諸多因素有關，一般而
      言安非他命經口服投與後，約百分之70於24小時內自尿中
      排除，約百分之90於96小時內自尿中排除，是以吸用安非
      他命時間距採集尿液時間最長可能不會超過四日，此有行
      政院衛生署藥物食品檢驗局81年2月8日藥檢壹字第001156
      號函可參。查本件被告於查獲到案時採取之尿液經送驗結
      果，確呈安非他命陽性反應，有如上述，堪認被告於採尿
      以前96小時內之某日某時，有非法吸用路安非他命之行為
      。
（四）至檢察官於本院審理中主張被告於被查獲時，攜帶之安非
      他命達淨重參拾參點壹公克，主張被告涉有意圖販賣而持
      有之罪。惟被告否認有販賣之意思，且被告持有之安非他
      命係在機車置物箱內被起獲（見93年度毒偵字第4771號卷
      第 6頁），被告並未有兜售及尋找買主之行為，尚難認被
      告涉有意圖販賣而持有之罪，附此敘明。
四、本案事證已明，被告甲○○執前詞請求判決免訴，而指摘原
    判決不當，為無理由，應予駁回。
據上論斷，應依刑事訴訟法第373條、第368條，判決如主文。
本案經檢察官林秀濤到庭執行職務。
中    華    民    國    95    年    2     月    8     日
                  刑事第六庭    審判長法  官  陳  祐  治
                                      法  官  蔡  聰  明
                                      法  官  王  炳  梁
以上正本證明與原本無異。
不得上訴。
                                      書記官  潘  大  鵬
中    華    民    國    95    年    2     月    9     日
附錄：本案論罪科刑法條全文
毒品危害防制條例第10條
施用第一級毒品者，處 6 月以上 5 年以下有期徒刑。
施用第二級毒品者，處 3 年以下有期徒刑。
附件：
臺灣板橋地方法院刑事判決             94年度易緝字第133號
公  訴  人  臺灣板橋地方法院檢察署檢察官
被      告  甲○○  男  30歲（民國○○年○月○○日生）
                    身分證統一編號：Ｚ000000000號
                    住臺北縣中和市○○街25之2號
                    （另案於臺灣臺北監獄臺北分監執行中）
上列被告因違反毒品危害防制條例案件，經檢察官提起公訴（94
年度毒偵字第144 號），經本院合議庭裁定改依簡式審判程序審
理並判決如下：
    主  文
甲○○施用第二級毒品，累犯，處有期徒刑捌月，扣案第二級毒
品安非他命貳包（淨重拾點壹公克）沒收銷燬之。
    事  實
一、甲○○前因違反毒品危害防制條例案件，經本院判處有期徒
    刑6 月，如易科罰金，以300 元折算1 日確定，於民國93年
    1 月9 日易科罰金執行完畢；又因施用毒品案件，經本院以
    89年度毒聲字第917號裁定送觀察、勒戒後，認無繼續施用
    毒品傾向，於89年2 月24日釋放出所，並經經臺灣板橋地方
    法院檢察署檢察官於同日以89年度毒偵字第1438號處分不起
    訴；再因施用毒品案件，經本院以90年度毒聲字第24號裁定
    送觀察、勒戒後，認有繼續施用毒品傾向，經本院以90年度
    毒聲字第499 號裁定令入戒治處所施以強制戒治1 年，嗣於
    90年7 月24日經本院以90年度毒聲字第3066號裁定停止戒治
    ，所餘戒治期間付保護管束，於91年1 月29日保護管束期滿
    ，其所涉刑案部分則於90年4 月20日經本院以90年度易字第
    1098號判處有期徒刑4 月，同年5 月17日確定，嗣於91年2
    月27日易科罰金執行完畢。詎甲○○猶未戒除毒癮，竟基於
    施用第二級毒品之犯意，於93年10月11日，在臺北縣中和市
    ○○路66號10樓住處，以加熱吸食之方式，施用第二級毒品
    安非他命。嗣於93年10月14日晚上9 時許，為警在臺北縣中
    和市○○路27巷口查獲，並扣得安非他命2 包（淨重33.1公
    克）。
二、案經臺北縣政府警察局永和分局移送臺灣板橋地方法院檢察
    署檢察官偵查起訴。
    理  由
一、上揭事實，業據被告甲○○坦承不諱，且被告於上揭時地為
    警查獲後所採集之尿液，經送臺灣檢驗科技股份有限公司以
    酵素免疫分析法及氣相層析質譜儀分析法檢驗結果，均安非
    他命類陽性反應，有上開公司濫用藥物尿液檢驗報告1 份在
    卷可考，復有如事實欄所述之扣案物品可資佐憑，是被告之
    自白與事實相符，其施用第二級毒品安非他命之犯行洵堪認
    定。又被告前因施用毒品案件，經本院以89年度毒聲字第91
    7 號裁定送觀察、勒戒後，認無繼續施用毒品傾向，於89年
    2 月24日釋放出所，並經經臺灣板橋地方法院檢察署檢察官
    於同日以89年度毒偵字第1438號處分不起訴；再因施用毒品
    案件，經本院以90年度毒聲字第24號裁定送觀察、勒戒後，
    認有繼續施用毒品傾向，經本院以90年度毒聲字第499 號裁
    定令入戒治處所施以強制戒治1 年，嗣於90年7 月24日經本
    院以90年度毒聲字第3066號裁定停止戒治，所餘戒治期間付
    保護管束，於91年1 月29日保護管束期滿，其所涉刑案部分
    則於90年4 月20日經本院以90年度易字第1098號判處有期徒
    刑4 月，同年5 月17日確定，嗣於91年2 月27日易科罰金執
    行完畢，此有臺灣高等法院被告前案紀錄表在卷可佐。綜上
    所述，本件事證明確，被告前述犯行已堪認定，應依法論科
    。
二、核被告所為，係違反毒品危害防制條例第10條第2 項之施用
    第二級毒品罪；其持有第二級毒品安非他命之低度行為為施
    用之高度行為所吸收，不另論罪。被告前因違反毒品危害防
    制條例案件，經本院判處有期徒刑6 月，如易科罰金，以30
    0 元折算1 日確定，於93年1 月9 日易科罰金執行完畢，此
    有卷附臺灣高等法院被告前案紀錄表可稽，其於5 年內再犯
    本件有期徒刑以上之罪，為累犯，應依刑法第47條之規定，
    加重其刑。爰審酌被告前有多次施用毒品之前科，顯見自省
    能力薄弱，復徵其施用毒品之時間長短、次數多寡、情節輕
    重，及犯罪後尚能坦承犯行等一切情狀，量處如主文所示之
    刑，以示懲儆。扣案之第二級毒品安非他命2 包（淨重33.1
    公克），依毒品危害防制條例第18條第1 項前段規定沒收銷
    燬之。
據上論斷，應依刑事訴訟法第273 條之1 第1 項、第299 條第1
項前段，毒品危害防制條例第10條第2 項、第18條第1 項前段，
刑法第11條前段、第47條，判決如主文。
本案經檢察官蘇揚旭到庭執行職務。
中    華    民    國    94    年    11    月    10    日
                  刑事第十六庭法  官  歐陽漢菁
右正本證明與原本無異。
如不服本判決，應於判決送達後10日內，向本院提出上訴狀。
                              書記官  呂妍旻
中    華    民    國    94    年    11    月    10    日
附錄本案論罪科刑法條全文
毒品危害防制條例第10條
施用第一級毒品者，處 6 月以上 5 年以下有期徒刑。
施用第二級毒品者，處 3 年以下有期徒刑。


司法院資訊處製作；財團法人民間司法改革基金會備份。
